【裁判字號】    98,上易,465
【裁判日期】    980804
【裁判案由】    竊盜
【裁判全文】
臺灣高等法院高雄分院刑事判決         98年度上易字第465號
上  訴  人
即  被  告  丁○○
上  訴  人
即  被  告  乙○○
上列上訴人等因竊盜案件，不服臺灣屏東地方法院97年度易字第
724 號中華民國98年4 月28日第一審判決（起訴案號：臺灣屏東
地方法院檢察署97年度偵字第3876號），提起上訴，本院判決如
下：
    主  文
上訴駁回。
    事  實
一、丁○○、乙○○係同居男女，共同基於意圖為自己不法所有
    之竊盜犯意聯絡，分別為下列犯行：
  (一)於民國97年1 月上旬某日15時15分許，2 人同赴戊○○位在
    屏東縣九如鄉○○○段之養蝦場旁某電線桿處，由丁○○攜
    帶其所有客觀上足以危害人之生命身體，依社會通常觀念可
    供兇器使用之老虎鉗1 支、螺絲起子3 支，而爬上該處電線
    桿，以老虎鉗剪斷戊○○所有之電纜線，乙○○則在該電線
    桿下負責接贓及整理剪斷竊得之電纜線（約150 公尺長），
    得手後旋即離開現場，嗣將竊得之電纜線變賣與不詳舊貨商
    獲利得逞。
  (二)於前揭行為越2 日後之12時30分許，2 人同赴己○○位在屏
    東縣九如鄉○○○段之養蝦場旁某電線桿處，以如前所述之
    相同手法，另行竊得己○○所有之電纜線（約150 公尺長）
    ，得手後亦旋而變現獲利得逞。迨於97年2 月19日2 時30分
    許，丁○○、乙○○因另至紀朝輝位在屏東縣九如鄉○○段
    681 號之養蝦場處行竊電纜線，為警當場逮捕（該案另經台
    灣屏東地方法院以97年度易字第198 號判決有罪確定在案）
    ，始循線查悉上情。
二、案經屏東縣政府警察局里港分局報告臺灣屏東地方法院檢察
    署檢察官偵查起訴。
    理  由
壹、程序方面:
一、法院組織法第60條及刑事訴訟法第228 條至第231 條之1 規
    定，檢察官職司犯罪偵查權，其於偵查中為蒐集調查被告之
    犯罪證據而為偵查權之實施，除法有明文者外，本不拘一定
    之形式，關於訊問證人，法亦無明文必須使被告在場並使其
    有詰問之機會，其在尚不知被告為何人之偵查階段，益無使
    被告在場並賦予詰問證人之可能；況刑事訴訟法採證據裁判
    主義，所有供證明犯罪所用證據，均須於審判中踐行調查（
    包含證人之交互詰問）、辯論程序，始得採為斷罪之資料，
    亦不致有侵犯法律對被告人權保障之虞。是刑事訴訟法所規
    定傳聞法則之例外，其中就被告以外之人於偵查中向檢察官
    所為之陳述，因檢察官代表國家偵查犯罪時，原則上當能遵
    守法定程序，被告以外之人如有具結能力，並經依法具結以
    擔保其係據實陳述者，依第159 條之1 第2 項規定「除顯有
    不可信之情況者外」，仍得為證據（最高法院97年度台上字
    第93號）。本件證人戊○○於偵查中所為陳述，係於檢察官
    面前具結作證，被告2 人均未抗辯該審判外之陳述有何顯不
    可信之情況，亦未請求行使詰問權，依前開法條規定，自有
    證據能力。
二、按被告以外之人於審判外之陳述，雖不符刑事訴訟法第159
    條之1 至之4 等4 條之規定，惟經當事人於審判程序同意作
    為證據，法院審酌該言詞陳述或書面陳述作成時之情況，認
    為適當者，亦得為證據；又當事人、代理人或辯護人於法院
    調查證據時，知有刑事訴訟法第159 條第1 項不得為證據之
    情形，而未於言詞辯論終結前聲明異議者，視為有前項之同
    意，刑事訴訟法第159 條之5 定有明文。證人戊○○、己○○於警詢時所為之陳述，均屬審判外之陳述，被告丁○○、
    乙○○於警詢時所為之陳述，對於自己以外之其他被告言之
    ，亦同屬審判外之陳述，本件當事人對於本院準備程序均明
    示同意作為證據，本院審酌上開證據作成時，並無不當取供
    或非法取得之情形，認以之作為本案之證據亦屬適當，故依
    法具有證據能力。
三、刑事訴訟法第159 條之4 規定，除前三條之情形外，下列文
    書亦得為證據：「一除顯有不可信之情況外，公務員職務上
    製作之紀錄文書、證明文書。二除顯有不可信之情況外，從
    事業務之人於業務上或通常業務過程所須製作之紀錄文書、
    證明文書。三除前二款之情形外，其他於可信之特別情況下
    所製作之文書。」，本件並附之屏東縣政府警察局里港分局
    偵查隊陳報單、受理刑事案件報案三聯單各1 份，俱符合上
    揭文書之要件，經查亦無顯不可信之情況，上開文書應具有
    證據能力。
四、傳聞法則乃對於被告以外之人於審判外之言詞或書面陳述，
    亦即針對被告以外之人於審判外以言詞或書面所為之供述證
    據而為規範。扣案物品係以物品之存在本身做為證明事實之
    證據；卷附現場蒐證照片，乃以科學、機械之方式，對於所
    拍攝內容所為忠實且正確之記錄，上開物品、照片在性質上
    亦非供述證據，無刑事訴訟法第159 條第1 項規定之適用。
貳、實體方面:
一、訊據上訴人即被告丁○○、乙○○均否認上開竊盜犯行，辯
    稱：「我二人於警詢時雖均自白犯行，但係因警察逼供所致
    ，事實上我二人97年1 月間都沒去過屏東縣九如鄉，並無犯
    下此案」云云。
二、經查：
  (一)上開竊盜之犯罪事實，業據被告丁○○、乙○○2 人於警詢
    時均坦認不諱，其等並就犯罪之時間及地點、前往作案之交
    通工具、攜用之行竊工具、共犯間分工模式、竊取電纜線結
    果與銷贓過程、一度遭人目擊犯行之反應等節，皆能具體自
    白、明確供承（見警卷第1-6 、7-10頁），核與證人即被害
    人戊○○證稱：「97年1 月上旬，我的養蝦場電纜線遭人竊
    取，當時還不知道行竊者係何人，但2 日後我在己○○的養
    蝦場目擊有人偷取電纜線，就是本件被告2 人，那時我有試
    圖制止，但被告丁○○、乙○○2 人旋即駕車逃離；之後被
    告丁○○、乙○○2 人因另案遭到逮捕，警察來通知我前去
    指認，到警局時我確認被告2 人就是偷己○○電纜線者，便
    進而質問他們是否在該次2 日前也有來到我養蝦場偷竊，被
    告丁○○當場就對我坦承不諱，並說偷得之電纜線業已變賣
    得款新臺幣（下同）4,500 元，我聽後告訴被告丁○○、乙○○2 人該等電纜線架設成本需要2 萬多元、盜竊變賣之行
    為實在不該」等語（見警卷第17頁、偵查卷第8 頁），以及
    證人即被害人己○○證稱：「我和戊○○的養蝦場電纜線都
    被偷，遭竊時間相隔大約2 天」等語可資佐證（見警卷第12
    頁）。而被告乙○○既供承：「丁○○先接受警詢，過些時
    間後才有另一員警對我製作筆錄，當時我和丁○○分別接受
    詢問，位置相隔一段距離」等語（見原審卷第50頁），核與
    被告丁○○、乙○○2 人警詢筆錄上所載「丁○○警詢時間
    ：97年2 月19日12時12分至13時20分」、「乙○○警詢時間
    ：97年2 月19日12時35分至13時30分」等情相符（見警卷第
    1 、7 頁），是被告丁○○、乙○○2 人既然分別製作筆錄
    ，中間並相隔若干距離，核其等警詢之自白情節，卻能彼此
    相合一致，足徵被告丁○○、乙○○2 人自白內容，確屬其
    等親身涉案經歷無訛，復佐以證人戊○○現場目擊被告丁○○、乙○○2 人竊取己○○電纜線，另被告丁○○亦坦認確
    實有在證人戊○○面前承認「行竊己○○電纜線之2 日前，
    有竊取戊○○電纜線」等語（見原審卷第86頁），所呈情節
    均互核一致，按被告之自白，非出於強暴、脅迫、利誘、詐
    欺、疲勞訊問、違法羈押或其他不當方法，且與事實相符者
    ，得為證據，刑事訴訟法第156 條第1 項定有明文。亦即被
    告之自白係出於自由意思，且與事實相符者，即有證據能力
    ，被告丁○○、乙○○2 人自白，均係出於自由意志，自得
    採為本件判決之基礎。由上揭各證據資料研析，足認被告丁○○、乙○○2 人之自白核與事實相符，本件事證明確，被
    告丁○○、乙○○2 人犯行堪以認定。
  (二)被告丁○○、乙○○2 人於原審法院審理時辯稱：「警詢時
    雖自白犯罪，但非出於任意性，實情係警方刑求逼供，我們
    不得已才承認」云云。
  1.被告丁○○警詢自白任意性部分：
  (1)本院於98年7 月14日審理時，詢諸主持訊問之警員甲○○結
    證稱: 「本件97年2 月19日中午12點許訊問被告丁○○之警
    詢筆錄，乃是我訊問的沒錯。被告到警局，是採一問一答的
    方式訊問，被告是在自由意識下陳述，沒有刑求、逼供，筆
    錄係依據被告的陳述據實記載，無杜撰、捏造」等語。被告
    丁○○供述其接受警詢時之情境，先辯稱：「員警硬要我承
    認本件竊案，還將我帶到一個小房間，並以言語恐嚇，又踢
    桌子，我擔心被打，才順從其意接受警詢」云云（見原審卷
    第35頁），後改稱：「戊○○前來警局指認時，我擔心若沒
    有認罪，恐怕會被戊○○毆打，故當下不得不承認」云云（
    見原審卷第36頁），再改稱：「因另案竊盜電纜線為警以現
    行犯逮捕後，先被解送至九如分駐所偵訊，後來又被解送到
    里港分局，因為警方說還要查案，並找來戊○○指認我和乙○○，當時我有跟戊○○爭辯，不過警察堅持要我和乙○○
    認罪，讓我感到害怕，所以就坐下來配合警詢，一開始問話
    的時候，我還是跟警方辯解這件不是我們所犯，但員警要我
    上法院再說，故我只好接受警詢、回答問題」云云（見原審
    卷第51頁以下），又改稱：「製作筆錄之前，警察有先帶我
    去一個小房間內，逼迫坦承本件竊案，口氣很差，我因為感
    到害怕只好認罪，當時乙○○在小房間外面，等我從小房間
    出來後跟乙○○說員警還要再製作另一份筆錄，乙○○聽了
    也感到震驚」云云（見原審卷第51頁反面以下），復辯稱：
    「戊○○前來警局指認時，員警和戊○○都沒說不承認本件
    竊案有何後果，但我還是趕緊向被害人坦承犯行，因為我想
    到法院時再好好解釋清楚」云云（見原審卷第86頁）。
  (2)細究被告丁○○所辯遭到刑求逼供等情，其先稱「解送到里
    港分局後警方將我帶至小房間內施以威嚇，因懼於此始不得
    不從」，後改稱「因懼於戊○○報復所以不敢不認罪，加上
    警察執意要辦，故加以配合」，另又稱「戊○○前來指認時
    ，我有跟戊○○爭執辯解，是警察在小房間內要求我認罪時
    才感到害怕」，末辯稱「沒有人具體施壓逼迫，警詢之自白
    是自己儘速坦承，因為想進到法院後再好好辯解」，說詞顯
    然一再反覆，未能明確供述陷於恐懼之實際原因究係擔心「
    被害人報復」或「員警刑求」，何況被告丁○○一方面稱「
    畏懼被害人報復」，另一方面卻又「敢與被害人爭論」，亦
    明顯自相矛盾，遑論被告丁○○竟謂「儘速自白係希望將來
    在法院再好好辯駁」等情之悖於常理。另據被告丁○○始終
    僅泛稱受到員警暴力相向，但未曾指明具體的施暴手法，復
    無舉出何等因逼供下所致之傷害。且苟被告丁○○所述，於
    小房間內遭到員警刑求，衡情其步出該小房間後，理應儘速
    對被告乙○○表示應小心注意，以免遭到警方暴力相向，然
    被告丁○○卻僅對被告乙○○提到「需另外製作一份筆錄」
    ，竟未向被告乙○○表示遭到刑求逼供，顯難想像，且觀被
    告乙○○亦稱其僅見被告丁○○走出小房間時臉色不太對，
    但沒看到有何等傷勢或衣衫不整之情（見原審卷第50頁）。
    準此，被告丁○○空言辯稱警詢時遭到刑求逼供云云，尚屬
    無據。
  (3)依被告丁○○於原審陳稱：「警詢中自白內容確實都是我親
    口說出，但我只有順著警察提問來講，並沒有回答到細節部
    分，又接受詢問時警方只有拿一部V8攝影機，開啟錄影畫面
    給我辨識本案犯罪現場，除此之外警詢過程沒有拿任何東西
    給我看」云云（見原審卷第51頁反面以下、第64頁），惟查
    被告丁○○之警詢筆錄內容，其中明確載有「開車前往現場
    ，攜帶老虎鉗等犯案工具，我負責剪斷電纜線，乙○○負責
    收線和置入車內」、「剪下3 條電纜線，共約150 公尺，之
    後在家削除外皮，再變賣給高雄縣內門鄉某駕駛三輪車之舊
    貨商」、「我和乙○○犯下本案之第二次竊盜時曾遭戊○○
    目擊」、「第二次竊盜也是大約變賣150 公尺的去皮電纜線
    ，得款4,500 元」等節（見警卷第1-6 頁），已與被告丁○○所辯其並未供陳相關犯罪細節有違，是被告丁○○既稱警
    詢筆錄之應答內容均係自己供出，且警方除擷取V8攝影機畫
    面外，並未提供任何資料相佐，則被告丁○○竟能在警詢時
    供出前開犯罪細節，該等內容復與被告乙○○於警詢時自白
    情節俱屬相符，業如前述，故若非被告丁○○親自遂行本件
    竊案，顯無可能在警方未提供任何相關資料之情形下，鉅細
    靡遺供出具體犯罪情節，益徵被告丁○○辯稱警詢時自白非
    出於任意性，要屬無據。
  2.被告乙○○警詢自白任意性部分：
  (1)本院於98年7 月14日審理時，詢諸主持訊問之警員傅玉柱結
    結證稱：「本件被告乙○○警訊筆錄是我主持訊問，筆錄內
    容，係採一問一答的方式據實記載，被告是在自由意識下陳
    述。未採用不正當的方式訊問，沒有杜撰、捏造，都是依照
    被告的陳述據實製作。當時現場因有民眾要追打被告，我們
    為了要保護被告，才把他們帶到警局訊問。」等語。被告乙○○稱: 「是警察拿一張紙給我，叫我唸出來的。」，查被
    告乙○○供述其接受警詢時之情境略以：「97年2 月19 日2
    時許，因另案竊取電纜線為警以現行犯逮捕後，被解送到九
    如分駐所，後來又被解送到里港分局，當時戊○○前來進行
    指認，戊○○一看到我和丁○○，就說確實有看到我等偷電
    纜線，故警察先帶戊○○到現場採證拍照，這段期間我和丁○○都在里港分局的嫌犯戒護區等候。直到警察拍照回來，
    就把丁○○帶到一個小房間內，我在嫌犯戒護區看得到這個
    小房間，不過門關著不知道裡面發生何事，也沒有聽到任何
    聲響發出，直到丁○○出來，我看見丁○○臉色不對並說里
    港分局還要再作另一份筆錄，此時我等都質疑在九如分駐所
    已經接受警詢，為何在里港分局還要再作另一份，但之後警
    察就直接要求我接受詢問，我雖向員警爭執『里港分局要查
    的案子和我們無關』，但員警對此沒有任何回應，我也只好
    算了，就配合警察作筆錄，沒有再提出任何爭執，警察提問
    我就回答，至於我沒有犯下本案竊盜，卻能具體答出警詢筆
    錄所呈之內容，是因為警詢時有一張A4的紙張放在我面前，
    上面有寫電纜線長度、價錢之類的語句，但詳細的記載內容
    現在回憶不起來」云云（見原審卷第49頁反面以下）。
  (2)依據被告乙○○前開供述，其於為警解送至里港分局後，迄
    至製作本案警詢筆錄時，均待在嫌犯戒護區靜候，警方未曾
    施以強暴脅迫，且於警製作其筆錄之際，員警僅係消極不理
    會其無關之爭執，毫無任何積極施壓作為，況被告乙○○自
    承其出聲爭執但未獲理會後，便直接接受警詢，復於為警詢
    問本件案情時，全然配合警方提問、依序答覆，未曾埋怨或
    不耐警方何以詢問與己不相干之案情，是被告乙○○既然未
    曾遭非法之詢問，且自願配合而陳述犯罪情節，益徵被告乙○○辯稱「我警詢自白係遭到刑求逼供」云云，空立無據。
  (3)被告乙○○所謂「未犯下本案，但能在警詢中具體自白犯罪
    情節之緣由，乃因警方提供一張A4的紙張記載電纜線長度、
    價錢等詞，要我配合接受回答」云云（見原審卷第50頁反面
    ）。惟觀諸被告乙○○之警詢筆錄，係載明本件竊案之犯罪
    時間及地點、前往作案之交通工具、攜用之行竊工具、共犯
    間分工模式、竊取電纜線結果與銷贓過程、一度遭人目擊犯
    行之反應等細節，而被告乙○○既稱前開A4紙張僅載有電纜
    線長度、價錢等詞，顯然其餘相關之犯罪細節，確為被告乙○○所自行供述，核與該張A4紙條存在與否要無關連。再者
    ，被告乙○○既自承警詢時與丁○○分開製作筆錄（見原審
    卷第50頁），然其等猶能供述出相同之自白情節，業如前述
    ，自堪認此情確屬被告丁○○、乙○○2 人實際共犯之經歷
    無誤，而與所辯之A4紙張毫無關連。
  3.苟被告丁○○、乙○○2 人於警詢時遭受強暴脅迫，而製作
    非任意性自白之警詢筆錄，衡情應於警詢完畢隨案移送檢察
    官偵查時，儘速向檢察官供出實情、以求平反，惟被告丁○○、乙○○2 人卻捨此不為，反於檢察官訊問時，對前開所
    辯自白任意性等節隻字未提，對此違常之反應，被告乙○○
    於原審法院審理時竟辯稱：「因確信除了九如分駐所查獲乙
    案外，我等沒有犯下其他竊盜，故認為不向檢察官說明亦無
    妨」云云（見原審卷第50頁反面），更與一般情理不符。遑
    論被告丁○○於檢察官訊問時復坦承：「除了九如分駐所查
    獲以現行犯逮捕這一案外，另外還有犯下3 、4 件竊盜」等
    語（見97年度易字第198 號偵查卷第8 頁），亦與被告乙○○確信其等毫無其他竊案等情迥然有異。
  4.綜上，被告丁○○、乙○○2 人雖於法院審理時一再堅稱警
    詢自白不具任意性，惟其等辯詞既有如上所述之前後矛盾與
    不合常理，且被告丁○○、乙○○2 人復認無庸對警詢錄音
    光碟進行勘驗，又未能提出或聲請調查其他事證以示其等警
    詢自白確有瑕疵（見原審卷第64頁），被告丁○○、乙○○
    2 人空言辯稱警詢自白不具任意性云云，自不足為採。
  (三)被告丁○○、乙○○2 人聲請傳喚證人即被告丁○○之母親
    、舅舅，以證明97年1 月間，被告丁○○、乙○○2 人有不
    在場證明，不可能在屏東縣九如鄉行竊云云（見原審卷第35
    頁）。惟被告丁○○、乙○○2 人既同認：「97年1 月間，
    除了15日這一天全日行程由母親作陪、舅舅知悉行程外，其
    他的30天，我們只有在出門時向母親告知外出，但母親並沒
    有跟著我們出門」等語（見原審卷第35頁以下）。可見被告
    丁○○、乙○○2 人聲請傳喚之證人，頂多僅能證明被告丁○○、乙○○2 人於97年1 月15日當日之確切行蹤，至於97
    年1 月間的其他時間，被告丁○○、乙○○2 人僅係口頭上
    告知家人外出去向，受告知之家人根本無從知悉被告丁○○
    、乙○○2 人出門後實際上前往何處、所為何事，其理甚明
    。是以，本件被害人乃於「97年1 月上旬」間隔2 日期間先
    後遭遇行竊，被告丁○○、乙○○2 人所稱不在場證明之時
    日，僅有「97年1 月15日」一天，可見顯無從以被告2 人提
    出之證明方法，以明其等於本件案發時確係不在場，自無依
    其等聲請為調查之必要，特此敘明。
  (四)被告丁○○於原審復聲請調閱其於里港分局偵查隊接受本件
    警詢時，員警出示之V8攝影機錄影畫面，以證明案發時間確
    實不在場云云（見原審卷第86頁反面），惟據被告丁○○自
    承：「接受警詢時，警方以錄影畫面請我確認犯罪現場，而
    後開始製作筆錄」等語（見原審卷第51頁反面），顯然員警
    出示之錄影畫面，僅為使被告丁○○得以辨識本件竊案現場
    ，並非有何錄影內容錄得被告丁○○之行竊過程，是被告丁○○請求調閱該V8攝影機錄影畫面，顯與待證事實無關，自
    無調查之必要，一併敘明。
  (五)被告丁○○另請求詢問證人丙○○，經傳訊無著，被告已表
    示捨棄傳訊，爰不再予傳訊。
  (六)綜上所述，本件犯罪事實除經被告丁○○、乙○○2 人於警
    詢時自白犯行不諱，復有證人即被害人戊○○、己○○之證
    詞互核可稽，以及屏東縣政府警察局里港分局偵查隊陳報單
    、受理刑事案件報案三聯單各1 份，被害人戊○○指認照片
    與失竊現場照片各1 張等件足資佐證（見警卷第18-24 頁）
    。是以本件罪證明確，被告丁○○、乙○○2 人犯行洵堪認
    定，均應依法論科。
三、按刑法第321 條第1 項第3 款之加重竊盜罪，係以行為人攜
    帶兇器竊盜為其加重條件，此所謂兇器，並無種類限制，凡
    客觀上足對人之生命、身體、安全構成威脅，具有危險性之
    器物均屬之，且祇須行竊時攜帶此種具有危險性之兇器為已
    足，並不以攜帶之初有行兇之意圖為必要（74年3 月19日最
    高法院74年度第3 次刑事庭會議決議參照）。查被告2 人為
    本案竊盜犯行時所攜用之老虎鉗、螺絲起子，皆係質地堅硬
    之金屬物品，持之揮舞足對人之生命、身體、安全構成威脅
    ，在客觀上顯然具有危險性，屬兇器無疑。核被告丁○○、
    乙○○2 人所為，均係犯刑法第321 條第1 項第3 款之加重
    竊盜罪。按共同正犯之成立，有以共同犯意而共同實施犯罪
    構成要件之行為者，有以自己犯罪之意思，參與犯罪構成要
    件以外之行為者，有雖以幫助他人犯罪之意思而參與犯罪構
    成要件之行為者，有以自己犯罪之意思，事前同謀推由一部
    分實施犯罪之行為者，均屬之，司法院大法官會議釋字第10
    9 號解釋可供參考。蓋共同正犯，係共同實施犯罪行為之人
    ，在共同意思範圍內，各自分擔犯罪行為之一部，相互利用
    他人之行為，以達其犯罪之目的，其成立不以全體均參與實
    施犯罪構成要件之行為為要件。共同正犯之意思聯絡，不以
    數人間直接發生者為限，間接之聯絡者，亦包括在內，復不
    限於事前有所謀議，僅於行為當時有共同犯意之聯絡，於行
    為當時，基於相互之認識，不論明示通謀或相互間默示合致
    ，以共同犯罪之意思參與，均屬之；而行為分擔，亦不以每
    一階段皆有參與為必要，倘具有相互利用其行為之合同意思
    所為，仍應負共同正犯之責，良以共同正犯，於合同意思範
    圍內，組成一共犯團體，團體中任何一人之行為，均為共犯
    團體之行為，他共犯均須負共同責任，初無分別何一行為係
    何一共犯所實施之必要（最高法院55年度台上字第522 號、
    87年度台非字第35號、85年度台上字第4962號、88年度台上
    字第2230號、第2858號判決、最高法院28年上字第3110號、
    73年台上字第1886號、77年台上字第2135號判例意旨參照）
    。被告丁○○、乙○○2 人有犯意聯絡與行為分擔，均為共
    同正犯。被告丁○○、乙○○2 人先後兩次竊取被害人戊○○、己○○之電纜線，犯意各別，行為互殊，應分論併罰。
    末按電業法第105 條之規定，係在保護供給電能之事業，此
    觀該法第1 條之立法目的即知（最高法院84年台非字第214
    號判例意旨參照）。本件遭竊之電纜線，乃被告丁○○、乙○○2 人取自私人之養蝦場，並非電業法所稱之電業經營者
    ，故尚無電業法第105 條之適用，併此敘明。
四、原審依刑法第28條、第321 條第1 項第3 款、第51條第5 款
    ，並審酌被告丁○○、乙○○2 人均年值青壯，非無謀生能
    力，竟起意行竊為謀財之道，而不思以正當手段獲取所需，
    再被告丁○○、乙○○2 人之行竊手段，係剪斷他人養蝦場
    之堪用電纜線，竊取得逞後作為廢銅變賣，除侵害被害人對
    電纜線之財產權，亦增添被害人失竊後修復設備、整裝新線
    之損失，其等未能尊重他人財產法益、無端造成被害人生活
    上困擾，被告丁○○、乙○○2 人於法院審理時試圖狡辯、
    否認犯行，未見悔意，犯後態度等一切情狀，各就其所犯竊
    盜2 罪，每罪各處有期徒刑9 月，並依法定其應執行之刑，
    即分別定應執行刑為有期徒刑1 年4 月。並敘明本件被告丁○○、乙○○2 人於警詢時同供承「丁○○攜帶其所有之老
    虎鉗1 支、手套1 雙、螺絲起子3 支、手電筒1支 作為行竊
    工具，而該等器物同為他案之行竊工具，因另案竊取電纜線
    為警逮捕時即遭查扣」等語（見警卷第2 、4 、8 頁），並
    有公訴人電詢里港分局承辦人之公務電話紀錄1紙 在卷為憑
    （見原審卷第37頁），是該等器物既為被告丁○○攜往行竊
    現場以供犯罪時所需，自屬被告所有並供犯罪使用或預備之
    物，然其中之老虎鉗1 支、手套1 雙，因同屬被告丁○○、
    乙○○2 人另案涉犯竊盜罪所用之犯罪工具，業經另案宣告
    沒收且判決確定，並於97年12月8 日予以執行，有原審法院
    公務電話紀錄1 紙、97年度易字第198 號判決書及被告丁○○、乙○○2 人之前案紀錄表各1 份在卷可稽（見原審卷第
    107 頁以下），當認該等器物已因另案執行沒收而滅失，自
    無再予宣告沒收之必要。此外，其餘螺絲起子3 支、手電筒
    1 支等物，因未扣案，且無事證顯示尚復存在，為免日後執
    行困難，爰不宣告沒收等語。認事用法尚無不合，量刑亦稱
    妥適，被告丁○○、乙○○上訴意旨否認犯罪，空言指摘原
    判決不當，並無可取，為無理由，應予駁回。
據上論斷，應依刑事訴訟法第368條，判決如主文。
本案經檢察官陳宗吟到庭執行職務。
中    華    民    國    98    年    8     月    4    日
                  刑事第二庭  審判長法  官  林正雄
                                    法  官  黃壽燕
                                    法  官  陳啟造
以上正本證明與原本無異。
不得上訴。
中    華    民    國    98    年    8     月    4    日
                                    書記官  彭筱瑗
附錄本判決論罪科刑法條：
刑法第321 條
犯竊盜罪而有左列情形之一者，處6 月以上、5 年以下有期徒刑
：
一、於夜間侵入住宅或有人居住之建築物、船艦或隱匿其內而犯
    之者。
二、毀越門扇、牆垣或其他安全設備而犯之者。
三、攜帶兇器而犯之者。
四、結夥三人以上而犯之者。
五、乘火災、水災或其他災害之際而犯之者。
六、在車站或埠頭而犯之者。
前項之未遂犯罰之。


司法院資訊處製作；財團法人民間司法改革基金會備份。
